臺灣高等法院臺中分院刑事判決　　　　100年度上易字第834號
上　訴　人
即　被　告　陳陳裕
選任辯護人　羅秉成律師
上列上訴人因詐欺案件，不服臺灣苗栗地方法院100年度易字第7
2號中華民國100年5月11日第一審判決（起訴案號：臺灣苗栗地
方法院檢察署99年度偵字第6252號），提起上訴，本院判決如下
：
    主    文
原判決撤銷。
陳陳裕無罪。
    理    由
一、公訴意旨略以：被告陳陳裕意圖為自己不法之所有，於民國
    93年7年2日，在苗栗縣竹南鎮○○里○○路13-2號所經營之
    命相館內，向告訴人張秋水佯稱：有血光之災會危及全家大
    小，必須支付新台幣（下同）20萬元，由其替告訴人張秋水
    做「生基」（即放置張秋水之衣物、生辰八字、指甲、毛髮
    等之活人墓，藉以改運之民間習俗），使告訴人張秋水深信
    不疑，而陷於錯誤如數交付20萬元，且一併交付衣物、頭髮
    、指甲及生辰八字等物，嗣被告陳陳裕一再藉故推託且未施
    作「生基」，事後僅於99年8月23日將衣物等物（不含20萬
    元）寄還告訴人張秋水後避不見面，經告訴人張秋水確認受
    騙後報警查獲。因認被告陳陳裕涉犯刑法第339條第1項之詐
    欺取財罪嫌。
二、按無罪判決，無刑事訴訟法第154條第2項「應依證據認定」
    之犯罪事實之存在。因此，同法第308條前段規定，無罪之
    判決書只須記載主文及理由。而其理由之論敘，僅須與卷存
    證據資料相符，且與經驗法則、論理法則無違即可，所使用
    之證據亦不以具有證據能力者為限，即使不具證據能力之傳
    聞證據，亦非不得資為彈劾證據使用。故無罪之判決書，就
    傳聞證據是否例外具有證據能力，本無須於理由內論敘說明
    ，最高法院著有100年度台上字第2980號判決意旨可資參照
    。本判決既係撤銷原審之有罪判決，改判被告無罪，依前開
    說明，自無庸一一論說所引各項證據之證據能力，先予敘明
    。
三、按犯罪事實應依證據認定之，無證據不得認定犯罪事實；又
    不能證明被告犯罪者，應諭知無罪之判決，刑事訴訟法第15
    4條第2項、第301條第1項分別定有明文。且認定不利於被告
    之事實，須依積極證據，苟積極證據不足為不利於被告事實
    之認定時，即應為有利於被告事實之認定，更不必有何有利
    之證據；認定犯罪事實所憑之證據，雖不以直接證據為限，
    間接證據亦包括在內，然而無論直接或間接證據，其為訴訟
    上之證明，須於通常一般之人均不致有所懷疑，而得確信其
    為真實之程度者，始得據為有罪之認定，倘其證明尚未達到
    此一程度，而有合理性之懷疑存在時，即無從遽為有罪之確
    信；另告訴人就被害經過所為之陳述，其目的在於使被告受
    刑事訴追處罰，與被告處於絕對相反之立場，是告訴人縱立
    於證人地位具結而為陳述，其供述證據之證明力仍較與被告
    無利害關係之一般證人之陳述為薄弱。從而，告訴人就被害
    經過之陳述，除須無瑕疵可指，且須就其他方面調查又與事
    實相符，亦即仍應調查其他補強證據以擔保其陳述確有相當
    之真實性，始得採為論罪科刑之依據（最高法院30年上字第
    816號、76年台上字第4986號判例及98年度台上字第7056號
    判決要旨參照）。再按刑事訴訟法第161條第1項規定：檢察
    官就被告犯罪事實，應負舉證責任，並指出證明之方法。因
    此，檢察官對於起訴之犯罪事實，應負提出證據及說服之實
    質舉證責任。倘其所提出之證據，不足為被告有罪之積極證
    明，或其指出證明之方法，無從說服法院以形成被告有罪之
    心證，基於無罪推定之原則，自應為被告無罪判決之諭知（
    最高法院92年度台上字第128號判例意旨參照）。末按刑法
    第339條之詐欺罪，係以行為人基於不法所有之意圖，以詐
    術使人交付財物或取得財產上不法之利益為其構成要件。所
    謂以詐術使人交付或取得財產上不法之利益，必須被詐欺人
    因其詐術而陷於錯誤，若其所用方法，不能認為詐術，亦不
    致使人陷於錯誤，即不構成該罪，此觀最高法院46年臺上字
    第260號判例意旨即明。換言之，如依積極證據足以證明行
    為人於行為時主觀上確係意圖不法所有，客觀上施用詐術使
    人陷於錯誤而為財物之交付或因而取得財產上不法之利益，
    固得論以該罪，惟若行為人行為時之意圖為何尚有存疑？是
    否施用詐術使人陷於錯誤亦未明確？依調查之結果復不足以
    認定其行為之初即具有上述主觀及客觀之犯罪構成要件，縱
    行為人事後舉措容有可議之處，亦不能概對其以刑法第339
    條之詐欺罪相繩。
四、本件公訴意旨認被告涉犯詐欺取財罪嫌，無非以：(1)被告坦
    承收受告訴人張秋水交付之20萬元作為施作「生基」之費用
    ；(2)告訴人於警詢及偵查中之指訴；(3)被告嗣於99年8月23
    日將告訴人交付製作「生基」所用之物品，寄還告訴人之包
    裹照片2幀；(4)臺灣苗栗地方法院檢察署檢察官於99年12月
    21日至被告所指施作「生基」地點即苗栗縣竹南鎮山佳里24
    鄰萬富新村29號勘驗現場，現況為平整水泥地面，無法判斷
    有無施工，其旁有被告指稱放置骨灰罐之涵洞，上方為狗舍
    ，顯然無設置墓碑等活人墓樣式，也無曾將水泥撬開取出骨
    灰罐痕跡，且「生基」設置地點亦不可能設在狗舍裡等情為
    其主要之論據。訊據被告固不否認向告訴人收取20萬元，並
    為其製作「生基」之事實，惟堅決否認有何詐欺犯行，辯以
    ：(1)被告向告訴人聲稱製作生基得補充其財庫，並未提及可
    防範血光之災。(2)被告於93年7月2日進行祭拜、簽立文疏及
    相關法事後，確將琉璃罐埋入墓室中；另於99年8月下旬委
    託周湘羚將琉璃罐取出寄還告訴人張秋水之岳父王正國之事
    實，業經證人鄭瓊香、陳瑞光、周湘羚等人證述在卷。(3)被
    告自幼研習祖傳生基之術，對之有堅定之信仰，縱於93年5
    月間曾向告訴人聲稱「施作生基法事得防範血光之災」，亦
    係依據自己對祖傳宗教及術數之信仰所為之陳述，況對於「
    施作生基法事」得否防範血光之災、補充財庫，並無實證之
    依據，自難認被告之行為已構成欺罔及不法所有之意圖。又
    告訴人亦相信生基之術，其施作過程包括擇地、祭拜文疏、
    作法事、埋琉璃罐、定時上香祭拜等程序，被告接受告訴人
    委託並收取費用之後，確有進行擇地、購置琉璃罐放置告訴
    人衣物、毛髮後祭拜文疏、施作法事、定時上香祭拜等行為
    ，縱嗣後未將琉璃罐埋入墓室內，亦屬未依約定完成工作而
    已，實難據此認定被告構成詐欺犯行等語。
五、經查：
  (一)告訴人指訴其遭被告詐騙20萬元之緣由，初於警詢（99年9
    月3日）指稱：「於94年7月12日中午14時許，在竹南鎮○○
    里○○路413之2號一家命相館，該命相館負責人稱我有災厄
    會危及全家大小，並稱要幫我改運需要經費20萬元，我不疑
    有他就答應…該命相館負責人稱如果要解厄需找地方製造一
    座生人活墓、需要一些私人物品（生辰八字、衣服、褲子、
    頭髮、指甲）並需要20萬元…因我於99年8月23日接到當初
    我所交付陳陳裕之私人物品（生辰八字、衣服、褲子、頭髮
    、指甲）以及骨灰罈郵寄給我，我拍照並留存證明陳陳裕詐
    騙我。沒有退還款項。」繼於檢察官訊問時（99年11月30日
    ）指陳：「於94年7月12日下午2點多，在竹南鎮○○里○○
    路413之2號，那是他（陳陳裕）當時經營的命相館，他有幫
    我女兒算命…他跟我說家裡會出不好的事，妻子、兒女會有
    血光之災，我問他說為何不是我，他說是我會影響到我的家
    人，要我做個活人墓，他跟我要了20萬元，我給他19萬元…
    我直接給他現金，我還給他衣服、頭髮、指甲，還有生辰八
    字。事後過了一、二個月，我就問他有無用，他說在進行中
    ，後來這幾年來，我陸續問他，他都說沒有空，他說會幫我
    用，我要求要看他做活人墓的地方在哪裡，他說不給我看，
    我要求他還給我原先交給他的東西…他跟我說…費用還沒有
    收齊，要再跟我（要）10萬元…後來他透過他的朋友，一位
    周小姐，把東西寄回我岳父家，一個箱子裡面有我原來交給
    他的東西…我不是要錢，我是忍不住那口氣，好像被玩弄，
    又對他沒有辦法」；經檢察官再次訊問時（99年12月20日）
    復稱：「我有去過他講（被告所指做生基）的地點，就在他
    家的附近，那時還沒有做，等做的過程，到做好我就都沒有
    去…（照片上的地點有無去過？）有去過。還沒有施工前他
    跟我講要在那邊做…（他剛才說，要做這些法事的時候，你
    有無去？）有，有去拜拜。但做生基施工的過程我沒有去，
    我說我要去看，被告說我不能去看…（你有跟被告講要挖起
    來嗎？）有，他說他有做，我要他挖起來給我看。他說會請
    工人挖，挖好了給我看，我說我要當場看，他說會煞到我…
    我從頭到尾都沒有看到做好的現場，所以我於9月3日就報警
    了」等語。檢察官履勘現場後，告訴人於99年12月28日再指
    稱：「（被告所說要做生基的地方，是原來跟你講的地點？
    ）是房子的正後面，不是我們當天履勘的地方，離那邊有十
    公尺遠。（被告本來有無跟你說生基要做成什麼樣式？）就
    墳墓形狀，有墓碑，燒香、拜拜是在他命相館裡…真的生基
    是墓也有墓碑，被告之前也是這樣跟我講的，當天我去看現
    場也沒有看到墓碑…（這五、六年內，被告有無跟你要管理
    費，就管理生基的費用？）有跟我要老師的費用10萬元，他
    說20萬元是單純做生基的費用，10萬元是師父的錢，意思是
    他作法的錢，但這個我沒有給。管理費是從做好生基以後一
    個月算3000元，要我自己算，但是我聽完很生氣，也不想理
    他…被告寄回來的東西，是一個很普通的甕，裡面的東西我
    沒有仔細看，有一件衣服」等語。
  (二)惟告訴人於原審審理時以證人身分詰問時，證稱：「（辯護
    人問：委託這一個生基製作，你跟被告總共去看了幾筆地？
    ）兩筆…（辯護人問：最後是決定新富新村29號這一筆？）
    對…（辯護人問：你這一筆地決定前後當時你去看過幾次？
    ）不會超過兩次…（辯護人問：你剛才說是在被告命相館裡
    面有做拜拜？）對…是7月12號過差不多沒有一個禮拜吧，
    付錢那天拜吧…那天付19萬元…（辯護人問：為什麼20萬你
    只付19萬？）我要留1萬塊花…因為講真的，19萬已經付，
    可是差那一萬元，我想說你（被告）做好的時候讓我看一下
    ，我一萬塊才付，付尾款，這樣也不過份…（辯護人問：你
    為什麼在付款項當天要到命相館拜拜？）他（被告）叫我去
    （辯護人問：那時候已經把你的生基要提供的八字、衣服、
    指甲這些交付給被告，所以要拜拜對嗎？）對（辯護人問：
    拜拜的時候已經把剛剛講的生辰八字、毛髮、衣服已經封在
    罐子裡面，供在供桌上面拜拜？）對…（辯護人問：提示偵
    卷第62頁補財庫吉祥文疏，這一個農曆甲申年6月15日、國
    曆7月2日的補財庫吉祥文疏，底下張秋水的簽名是不是你簽
    的？）是…（辯護人問：這個吉祥文疏是為了拜拜使用才叫
    你簽署？）是…（辯護人問：你在（99年）8月21日是不是
    有跟他（被告）的鄰居講說你希望她轉告陳陳裕取出生基，
    取出費用一萬塊錢由你負擔？）有…（辯護人問：如果被告
    沒有幫你施作生基，你不但應該把錢要回來，而且沒有理由
    說你還要負擔一萬塊工錢，對嗎？）他都不給我看挖掘的現
    場，他叫我出錢，我說我只能出一萬，我就是要看他挖掘…
    （檢察官問：你後來有收到那個罐子？）有…（外面）有一
    塊紅布（包著）…（辯護人問：提示偵卷第57頁到61頁，這
    個是當時拜拜的時候拍出來的相片，是不是如此？你剛才說
    有到被告店內拜拜的那個琉璃罐，對嗎？）這是當時候拍的
    吧（辯護人問：這是當時候拍的沒錯，對嗎？）是（辯護人
    問：提示100年3月22日提的呈報相片資料附件一最後兩張，
    這兩張是不是被告後來託友人周小姐（即證人周湘羚）寄還
    給你的這一個同一個琉璃罐跟包覆的那個你講的紅布相片？
    是嗎，你剛剛說打開來是同一個？）嗯，就看到這樣…這是
    第一次找被告改運，前二次是小孩命名」等語。是對照被告
    所提出之「補財庫吉祥文疏」（見原審卷44頁）所寫時間農
    曆甲申（即民國93）年6月15日、國曆7月2日，則告訴人上
    開所稱交付被告19萬元生基費用之日期，應可確定係93年7
    月2日，其於警詢、偵查時所稱受被告「詐騙」時間為94年7
    月12日下午2時許云云顯與事實不符，自難採信。且觀之告
    訴人於99年8月23日收受被告委請友人周湘羚寄還之琉璃罐
    後，即於10日後之9月3日向竹南分局竹南派出所指訴遭被告
    詐欺，其於93年7月2日已交付19萬數千元予被告，6年多來
    未曾聞問，反於收受琉璃罐後旋即提告，其轉折原因，如就
    告訴人前述「我要求他還給我原先交給他的東西…他跟我說
    …費用還沒有收齊，要再跟我（要）10萬元」、「我是忍不
    住那口氣」、「他有跟我要老師的費用10萬元…意思是他作
    法的錢…管理費是從做好生基以後一個月算3000元，要我自
    己算，但是我聽完很生氣」等語，已不言可喻。是告訴人係
    因其交付款項6年後，要求被告取出生基，但被告向其索討
    其他費用（師父費、管理費），雙方且就取出生基需負擔費
    用之多寡另起爭執，故被告旋而提告之目的在於使被告受刑
    事訴追處罰，縱其於原審審理時立於證人地位具結而為陳述
    ，其供述證據之證明力已甚為薄弱。
  (三)又告訴人自稱係第一次找被告幫其「改運」，且於前述簽署
    補財庫吉祥文疏即93年7月2日交付被告19萬元「生基」費用
    。其交付款項前，被告帶同告訴人至少「已看兩筆土地」，
    最後選擇苗栗縣竹南鎮萬富新村29號做為「生基」用地之前
    ，同一地點看地2次左右；被告將告訴人之生辰八字、毛髮
    、衣服封在罐子裡面，置放供桌拜拜之前，告訴人即將該個
    人物品主動交付被告等情，均經告訴人於原審審理時結證在
    卷，俱如前述，縱然與被告所辯看土地（擇地）次數、洽談
    改運之時間容有差異，但就告訴人此部分證述，當可認定真
    實。然何謂「生基」（活人墓），其原理、作用為何？施作
    過程、手續？均已超出一般人對於傳統倫理、宗教習俗「養
    生送死」、「慎終追遠」、「死者入土為安」之認知（即由
    在世子孫為先人死者製作墳墓、祭祀），其係自己為自己設
    墓，所牽涉者乃命理（天命不可違，運氣可改）、風水（自
    然環境能量、磁場對人運勢之影響）、堪輿（觀天、擇穴）
    等玄學道術之範疇。傳統以來，命運、風水、堪輿玄道之說
    ，因乏實證，一般民眾深信不疑（移）者有之；嗤之以鼻者
    亦有之，絕大多數民眾基於趨吉避凶之心理，多抱持著「寧
    可信其有，不可信其無」的心態。故依前述事實觀之，告訴
    人係第一次找被告「改運」，交付款項高達19萬數千元許（
    告訴人於原審證稱除拜拜時交付19萬元以外，第一次看土地
    時繳付數千元訂金），相較之一般寺廟，為人「安太歲」、
    「祭煞」、點「光明燈」、「平安燈」等之費用，難謂不高
    。換言之，告訴人初找被告「命名」、「改運」時，本身即
    相信命理之說，惟被告向其陳述得以「生基」改運時，因事
    涉高額之費用，被告勢必向告訴人詳細說明「生基」作用、
    施作程序（擇地、祭拜、生基製作）及告訴人應配合事項、
    費用等等。相對而言，告訴人亦須自忖財力，本其對玄學道
    術之接受程度，斷不可能在短時間內，僅因被告三言兩語即
    交付被告19萬數千元，此見在告訴人於93年7月12日交付款
    項之前，被告已帶同告訴人數次選擇製作生基土地、告訴人
    主動交付生辰八字、毛髮、衣服等個人物件，及被告為告訴
    人購置「琉璃罐」、擇日祭拜之過程自明。由此以觀，刑法
    第339條第1項之詐欺取財罪，既以行為人施用「詐術」使人
    交付財物為客觀要件，若論上開情節符合要件，則被告施用
    之「詐術」，當係此無從證實之「生基改運」之說，要與被
    告收取告訴人交付款項之後，是否確將「琉璃罐」置入墓穴
    ？生基應否設置墓碑？生基設置地點可不可能設在狗舍裡？
    ，均無關聯！
  (四)然「生基改運」之說，可否逕認定為「詐術」？前已言及此
    牽涉命運、風水、堪輿玄道之說，既無科學證據證明確為真
    實，亦無積極證據可證為虛妄，而屬當事人間「接受與不接
    受」、「相信與不相信」的心理過程。換言之，信者恆信；
    不信者恆不信，要不能以當事人一方之前相信，之後心生懷
    疑，即推論他方最初所告玄道之說，係施用詐術詐取財物，
    否則民間習俗上，寺廟預告某生肖或特定歲數之人，某年太
    歲當頭或犯沖或流年不利云云，為人施作「安太歲」、「祭
    煞」、「蓋魂」等消災法事；或針對特定需求之人，點「光
    明燈」、「平安燈」、「文昌燈」等以祈福，收取對價；一
    般宗教團體倡言民眾「奉獻」，廣增「福慧」，果均認屬詐
    欺作為，顯然逸脫於一般民眾之法律情感。因此，本件被告
    受告訴人改運之託，告以「生基改運」乙事，嗣帶同告訴人
    數次擇地，告訴人自忖財力後，於第一次看土地時即繳付數
    千元訂金，後將其生辰八字、毛髮、衣服交予被告，被告購
    得琉璃罐，將上開物件封於罐中，通知告訴人於93年7月2日
    在被告經營之命相館內祭拜，同日告訴人並交付19萬元予被
    告，凡此過程、種種作為，焉可論以施用詐術？
  (五)再者，告訴人於93年7月2日給付被告19萬元後，再未交付被
    告任何款項，業據告訴人證陳如前。6年之後，告訴人要求
    被告取出生基，被告則於99年8月23日委託友人周湘羚將琉
    璃罐寄還告訴人之岳父王正國，內有告訴人「原來交給被告
    的東西」、外覆紅布等情，該「琉璃罐」及「紅布」均經告
    訴人就被告所提出之照片（偵卷第57頁到61頁、原審卷第78
    、79頁）比對相符，亦據告訴人於原審證述明確【此見上開
    （檢察官問：你後來有收到那個罐子？）有…（外面）有一
    塊紅布（包著）…（辯護人問：提示100年3月22日提的呈報
    相片資料附件一最後兩張，這兩張是不是被告後來託友人周
    小姐寄還給你的這一個同一個琉璃罐跟包覆的那個你講的紅
    布相片？是嗎，你剛剛說打開來是同一個？）嗯，就看到這
    樣】。則告訴人於99年8月23日收受之「琉璃罐」，與前述
    於93年7月2日在被告經營命相館內祭拜之琉璃罐自屬同一，
    洵堪認定。然該琉璃罐於93年7月2日祭拜後，由被告委請其
    妻、子幫忙置放於苗栗縣竹南鎮萬富新村29號土地中，除有
    被告提出之施工照片等附卷可憑以外，亦經證人即被告之妻
    鄭瓊香、其子陳瑞光分別於原審及本院審理時結證在卷。彼
    2 人雖為被告近親，難免為利於被告之證言，然核其證述內
    容，均稱施工時不知是在做生基等語（見原審卷第71頁及本
    院100年9月22日審判筆錄），是若被告欲使2位證人為有利
    於己之虛偽證言，大可於證人證言前要求彼2人直接證述「
    當時確實是在做告訴人的生基」等語，以避免施工照片上未
    列記拍攝日期，不受採信之窘境。惟被告不為此圖，證人鄭
    瓊香、陳瑞光猶為前開「施工時不知是在做生基」之證言，
    益見其等證述，毫無做假、虛應故事之可能，堪以採信。而
    上開「琉璃罐」設置處即苗栗縣竹南鎮萬富新村29號（告訴
    人證稱生基原擬放置該處，僅於履勘現場後指稱與被告所指
    位置相差10公尺遠），於93年10月15日始由被告以其女陳瑞
    心之名義取得所有權，有被告提出之建物登記謄本及所有權
    狀影本等附卷可憑（見本院卷第67、68頁），足見被告帶同
    告訴人至上址看土地時（93年7月2日以前），被告方面尚未
    取得該土地所有權。是以，當時被告如欲在他人土地上長久
    置放生基，勢必經土地所有權人同意後為之，取得同意之方
    法，或承租或價購，均須支付一筆可觀之金錢。換言之，前
    述告訴人交付被告之19萬元生基費用中，若干即屬長久使用
    土地之對價（被告於原審審理時經受命法官訊問時答稱租地
    每月約3000元），則19萬元之生基費用，相較於一般點燈祈
    福之費用而言，是否超出常情甚多，實非無疑。又被告既已
    取得原欲設置生基之用地，如認其僅為減省部分耗費，而不
    將琉璃罐埋入土地之中，但卻保管此甚易毀損之琉璃罐長達
    6 年之久，供告訴人日後反悔時得完好如初地將之寄還，如
    此用心計較、機關算盡，亦殊難想像。故綜合以上各情，被
    告所辯該琉璃罐確實曾放入照片所示洞中（即製作生基完成
    ），並非不能採信。
  (六)此外，被告所稱放入琉璃罐（即製作生基）處，雖經檢察官
    於99年12月21日勘驗為平整之水泥地，做為狗場使用且無墓
    碑設置等情，有履勘現場筆錄及照片6張附卷可憑。然被告
    曾否告稱本件「生基」須有墓碑、墳墓形式，告訴人與被告
    各執一詞，莫衷一是。且置放生基處，若未設墓碑、另設狗
    場養狗，是否會影響生基之作用、效能？本院因尚乏相關證
    據，亦難妄加評論。惟依被告提出之「苗栗縣竹南鎮公所公
    告及函」（本院卷第57、58頁）所示，苗栗縣竹南鎮為實施
    公墓公園化，於該鎮第三公墓（與上開土地均為天聲段）自
    84年1月1日起即禁（遷）葬，被告係在地的命理業者，亦受
    通知配合。是以，被告向告訴人說明製作生基改運之時，有
    無故違禁令，告稱本件「生基」須製作墓碑、墳墓之可能，
    已非無疑，故告訴人此部分之指訴，自難輕信。另上址設立
    狗場之日期為97年11月10日，有被告提出之寵物業許可證（
    本院卷第71頁）可憑，距前述琉璃罐祭拜日逾4年之久，縱
    認此舉不當，自難以此4年之後情事，回溯被告行為之初，
    即屬詐欺行為。
  (七)綜上所述，本件檢察官所舉事證，除告訴人上開容有瑕疵之
    指訴以外，別無其他事證足堪證明被告有公訴人所指之詐欺
    犯行，縱被告確實收悉告訴人交付「生基」費用19萬數千元
    ，生基費用究竟包括何種項目，雙方各執一端，仍難遽入被
    告於詐欺取財罪。此外，本院復查無其他積極證據足資證明
    被告涉有公訴意旨所指詐欺犯嫌，揆諸前揭法條、判例意旨
    及說明，自應為被告無罪之諭知。原審未詳為勾稽，以被告
    所辯不可採信或所提證據不能資為有利之證據，遽將被告論
    罪科刑，即有未合，是被告上訴否認犯行，指摘原判決不當
    ，為有理由，應由本院將原判決撤銷改判，為被告無罪之諭
    知。
六、據上論斷，應依刑事訴訟法第369條第1項前段、第364條、
    第301第1項前段，判決如主文。
本案經檢察官李月治到庭執行職務。
中    華    民    國   100    年    10    月     6    日
                  刑事第六庭    審判長法  官  李  文  雄
                                      法  官  黃  小  琴
                                      法  官  王  邁  揚
以上正本證明與原本無異。
不得上訴。
                                      書記官  陳  信  和
中    華    民    國   100    年    10    月     6    日